臺灣彰化地方法院刑事判決　　　　　　　 93年度訴字第111號
公　訴　人　臺灣彰化地方法院檢察署檢察官
被　　　告　甲○○
指定辯護人　本院公設辯護人　劉秋蘭
被　　　告　乙○○
指定辯護人　酈長春律師
上列被告等因違反毒品危害防制條例案件，經檢察官提起公訴（
九十一年度偵字第四二號），本院判決如下：
    主  文
甲○○、乙○○共同連續販賣第一級毒品，均累犯，各處有期徒
刑拾年陸月，均褫奪公權陸年；扣案之第一級毒品海洛因包
（合計淨重貳拾陸點零肆公克）均沒收銷燬之；未扣案販賣第一
級毒品所得財物新台幣壹萬伍仟元及扣案之含普魯卡因（Procai
ne，具麻醉效用）、咖啡因（Caffeine）等成分之粉末貳包（驗
餘合計淨重肆零柒點貳捌公克）、含葡萄糖、蔗糖等成分之粉末
貳包（驗餘合計淨重壹零零點陸陸公克）、雙獅地球牌包裝袋
壹個、分裝袋伍疊、磅秤貳只、電子秤壹台、點鈔機壹台、研磨
皿貳個、毛刷伍支、分裝鏟肆支及行動電話貳支（含0000000000
號、0000000000號SIM卡貳張）均沒收之，其中販賣第一級毒品
所得財物新台幣壹萬伍仟元，如全部或一部不能沒收時，以其財
產抵償之；又共同意圖販賣，而持有第二級毒品，均累犯，各處
有期徒刑陸年陸月，均褫奪公權年；扣案之第二級毒品甲基安
非他命包（驗餘合計淨重拾柒點肆陸公克）均沒收銷燬之。各
應執行有期徒刑拾玖年，均褫奪公權陸年；扣案之第一級毒品海
洛因包（合計淨重貳拾陸點零肆公克）、第二級毒品甲基安非
他命包（驗餘合計淨重拾柒點肆陸公克）均沒收銷燬之；未扣
案販賣第一級毒品所得財物新台幣壹萬伍仟元及扣案之含普魯卡
因（Procaine，具麻醉效用）、咖啡因（Caffeine）等成分之粉
末貳包（驗餘合計淨重肆零柒點貳捌公克）、含葡萄糖、蔗糖等
成分之粉末貳包（驗餘合計淨重壹零零點陸陸公克）、雙獅地
球牌包裝袋壹個、分裝袋伍疊、磅秤貳只、電子秤壹台、點鈔機
壹台、研磨皿貳個、毛刷伍支、分裝鏟肆支及行動電話貳支（含
0000000000號、0000000000號SIM卡貳張）均沒收之，其中販賣
第一級毒品所得財物新台幣壹萬伍仟元，如全部或一部不能沒收
時，以其財產抵償之。
    事  實
一、甲○○前曾於民國八十七年二月十三日，因違反麻醉藥品管
    理條例案件，經本院判處有期徒刑六月，同年三月十六日確
    定，於八十七年五月五日因易科罰金而執行完畢；另乙○○
    前曾於八十六年間，因違反槍砲彈藥刀械管制條例案件，經
    本院判處有期徒刑六月確定，並於八十六年十一月二十四日
    易科罰金執行完畢，詎二人仍不知悔改，因乙○○於九十年
    六月十五日停止戒治，交付保護管束出所後，曾向姓名、年
    籍均不詳綽號「阿倫」之成年人購買第一級毒品海洛因及透
    過甲○○之介紹，因而於九十年九、十月間下旬結識綽號「
    阿倫」者，之後三人即共同基於販賣第一級毒品海洛因以牟
    利之概括犯意聯絡，自九十年九、十月間下旬某日起至同年
    十二月二十七日止，在甲○○為綽號「阿倫」者承租之彰化
    縣彰化市○○里○○路○段三四八巷廿七之九號處所，將所
    購入之海洛因，加以研磨絞碎，並混合適量之葡萄糖、蔗糖
    、海洛因不純物乙醢可待因或普魯卡因（Procaine，具麻醉
    效用）、咖啡因（Caffeine）等成分之粉末，加以分裝後，
    轉售他人牟利。嗣乙○○即承甲○○及綽號「阿倫」者之命
    ，在上開期間內不詳時間，連續三、四次在彰化縣境及台中
    市區等不明地點，以其所有0000000000號之行動電話為聯絡
    工具，將上開已混合葡萄糖等物之海洛因，以半錢約新台幣
    （下同）五、六千元之價格，販賣給經由甲○○（以其所有
    0000000000號行動電話為聯絡工具）或綽號「阿倫」者（以
    他人所有之0000000000、0000000000號行動電話為聯絡工具
    ）接洽之不詳姓名、人數成年人，合計販賣所得為一萬五千
    元（以乙○○所述之最低次數及價格計算，為有利被告之認
    定），乙○○則因此可獲得綽號「阿倫」者提供之幾千元，
    及些許海洛因，當作是送交海洛因之代價。又甲○○、乙○○及綽號「阿倫」者三人另行共同基於意圖販賣營利而持有
    第二級毒品甲基安非他命（起訴書誤載為安非他命）之犯意
    聯絡，於九十年九、十月間下旬某日起至同年十二月二十七
    日止，將取得之甲基安非他命分裝成三包，並將之分別藏放
    在彰化縣彰化市○○里○○○街十一號及彰化縣彰化市○○
    里○○路○段三四八巷廿七之九號等地。嗣於九十年十二月
    二十七日十一時四十分許，經警在彰化縣彰化市○○里○○
    路○段三四八巷口，在乙○○身上查獲海洛因一包（淨重一
    點五三公克、包裝重零點一八公克、純度百分之三十點九八
    ）及甲基安非他命一包（毛重二點一公克，淨重一點三二公
    克，取零點零三公克鑑驗，餘一點二九公克）。進而於同日
    十二時許在乙○○及綽號「阿倫」者位於彰化縣彰化市○○
    里○○路○段三四八巷廿七之九號居處，查獲海洛因一包（
    淨重十四點七二公克、包裝重一點零六公克、純度百分之四
    五點二二）、甲基安非他命一包（毛重七三公克，淨重十五
    公克，取零點零五公克鑑驗，剩餘十四點九五公克）、含普
    魯卡因（Procaine，具麻醉效用）、咖啡因（Caffeine）等
    成分之粉末一包（毛重一六三公克，淨重一五二公克，取零
    點三公克鑑驗，餘一五一點七公克）、含葡萄糖、蔗糖等成
    分之粉末一包（毛重九０九公克，淨重八九五公克，取零點
    五六公克鑑驗，餘八九四點四四公克）、含普魯卡因（
    Procaine，具麻醉效用）、咖啡因（Caffeine）等成分之粉
    末一包（毛重二六九公克，淨重二五六公克，取零點四二公
    克鑑驗，餘二五五點五八公克）、含蔗糖等成分之粉末一包
    （毛重四一二公克，淨重四０七公克，取零點七八公克鑑驗
    ，餘四０六點二二公克）、雙獅地球牌包裝袋一個、分裝袋
    五疊、磅秤二只、電子秤一台、點鈔機一台、研磨皿二個、
    毛刷五支、分裝鏟四支及0000000000號之行動電話（
    MOTOROLA）一支等物品。同日十二時許另在彰化縣彰化市○○里○○○街十一號甲○○住處扣得甲基安非他命一包（毛
    重二點二公克，淨重一點二五公克，取零點零三公克鑑驗，
    餘一點二二公克）、海洛因一包（淨重九點七九公克、包裝
    重一點一六公克、純度百分之三七點八八）、0000000000號
    行動電話（MOTOROLA）一支。
二、案經彰化縣警察局移請臺灣彰化地方法院檢察署檢察官偵查
    起訴。
　　理  由
一、訊據被告乙○○固坦承有三次為綽號「阿倫」者交付海洛因
    予不詳姓名年籍者，每次價值約五、六千元，惟矢口否認與
    被告甲○○有共同販賣海洛因及有意圖販賣而持有甲基安非
    他命犯行，辯稱：係為綽號「阿倫」者交付海洛因，伊不知
    道綽號「阿倫」者是否有向該三名不詳姓名、年籍者收取金
    錢，亦未意圖販賣而持有甲基安非他命云云。被告甲○○矢
    口否認有事實欄所載之犯行，辯稱：伊有需要海洛因及甲基
    安非他命時，綽號「阿倫」會提供海洛因及甲基安非他命，
    並沒有販賣海洛因，亦未意圖販賣而持有甲基安非他命云云
    。
二、惟查：
(一)、本件監聽譯文錄音帶雖因承辦員警丙○○調任台中縣警察局
    服務搬運清理時，已不慎遺失一節，業據彰化縣警察局於九
    十三年三月二十九日彰警刑字第０九三００五一二一０號函
    在卷可稽，然而被告甲○○及乙○○對於錄音譯文內容均不
    爭執（見本院九十三年四月三日準備程序筆錄），且被告二
    人於警詢及偵查中對於警員及檢察官提示之相關錄音譯文亦
    未曾質疑過各該錄音譯文內容與渠等實際在電話中之交談有
    何不同之處，再加上證人即承辦人丙○○於本院具結作證，
    上開錄音譯文係依據監聽錄音帶內容所記載之要旨，揆諸刑
    事訴訟法第一百五十九條之四第三款之規定，本院認為有證
    據能力，先此敘明。
(二)、被告乙○○應係受僱於被告甲○○及綽號「阿倫」者，三人
    確有三次販賣海洛因予不詳姓名之人；另雖無法查出有售出
    甲基安非他命情事，惟被告甲○○、乙○○及綽號「阿倫」
    者，亦有意圖販賣而持有甲基安非他命犯行等情，其相關供
    述及證據敘述如下：
１、被告乙○○於九十年十二月二十七日警詢時即坦承：「在三
    樓起出海洛因五包、磅秤、吸食器、雙獅牌包裝袋一個等物
    品，在四樓查獲（甲基）安非他命二盒，彰化市○○路○段
    三四八巷二七之九號是我與另一共犯甲○○及綽號『阿倫』
    之男子所住，該處是甲○○租的」、「三樓是我的房間，四
    樓是『阿倫』的房間」、「（問：所查扣的物品何人所有？
    ）是『阿倫』放在我房間的。」、「（問：為何他會把毒品
    放在你房間？）他放毒品的桌子是他拿來的」、「所查扣的
    海洛因及（甲基）安非他命是何人所有？）都是我和『阿倫
    』的」、「0000000000號行動電話是我持用沒錯」、「（問
    ：你於電話中所述之密語『糖果』、『硬的』、『男的』、
    『女的』是何意思？）『糖果』、『硬的』、『男的』都是
    安非他命，『女的』是海洛因」、「（問：你在電話和甲○○所說『一本票』、『一張票』是何意思？）都是指『一兩
    』的海洛因。」、「（問：你供稱你沒有販賣毒品，經本局
    監控你持用之0000000000號行動電話及甲○○所持用之00
    00000000號行動電話，甲○○多次叫你送海洛因及（甲基）
    安非他命給購買者，你作何解釋？）我沒辦法解釋」、「（
    問：經本局提示電話譯文表（0000000000號行動電話譯文表
    第七頁），甲○○叫你把『那塊』東西剪開，綽號『阿土』
    之人會來找我拿。」、「是甲○○叫我把整塊海洛因剪開，
    綽號『阿土』之人會來找我拿。」、「（問：前揭海洛因是
    何人所有，甲○○為何要你把整塊海洛因剪開？）應該是綽
    號『阿倫』之人所有，但他為何可以將毒品剪開我不清楚。
    」、「（綽號『阿倫』真實姓名為何我並不知道，他的電話
    是0000000000號。」、「他（指『阿倫』）和我及甲○○，
    住在彰化市○○路○段三四八巷二七之九號。」、「（問：
    你是否替綽號『阿倫』運送毒品？）都是人家打電話向『阿
    倫』購買（甲基）安非他命或海洛因毒品，『阿倫』就叫我
    運送給購買者。他叫我運送毒品的代價不一定，但他會每天
    給我幾千元，及提供我海洛因，當作是替他運送毒品的代價
    。」等語，另被告乙○○於偵查中供稱：「（問：警詢筆錄
    有無意見？）沒有。」（見偵卷第四頁背面），另於本院審
    理中坦承因向綽號「阿倫」者購買海洛因及透過被告甲○○
    之介紹才於認識「阿倫」，其於九十年九、十月間下旬某日
    起至同年十二月二十七日止，為綽號「阿倫」者送交海洛因
    給他人有三、四次，每次至少價值五、六千元等語（見九十
    四年七月六日第五、十一、十六頁、五月二十七日審判筆錄
    第六十頁）。
２、被告甲○○於九十年十二月二十七日警詢時亦坦承：「當場
    在我住處（彰化市○○○街十一號）的房間，查獲（甲基）
    安非他命一包、海洛因一包、吸食器一組、0000000000號行
    動電話及疑似安非他命結晶體（檢驗結果係「鹽」），都是
    我所有。」、「彰化市○○路○段三四八巷二七之九號是我
    出面租給綽號『阿倫』及乙○○等人住的，我在那裡睡過一
    次，我偶爾會過去那裡。」、「（問：0000000000號行動電
    話，該電話是否是你在持用？）是我持用的沒錯。」、「（
    問：你所持用0000000000號行動電話，你們在電話中說『糖
    果』、『男的』是指何物？『軟的』、『女的』是指何物？
    ）『糖果』、『男的』是指安非他命，『軟的』、『女的』
    是指海洛因」、「（問：警方依法監控你持用之0000000000
    號行動電話及乙○○所持用之0000000000號行動電話，發現
    你曾叫乙○○將『那塊』剪開，第一下『阿土』會過去拿【
    詳如0000000000譯文表第七頁】，『那塊』是指何物？）我
    不知道。」、「（問：案經黃明華供稱『那塊』是指，你要
    他將海洛因剪開，你做何解釋？）我忘了我有說那句話。」
    、「（問：你和乙○○在電話中經常要乙○○『拆一張票』
    是何意思？）我是要他拿支票」、「（問：案經乙○○供稱
    『拆一張票』就是要你拿一兩海洛因給他之意，你作何解釋
    ？）是我要吸食用的海洛因沒錯」、「（問：『一張票』是
    指多重的海洛因？）通常是一錢重的海洛因。」、「（問：
    案經本局提示【0000000000譯文表第十頁】發現，妳曾要乙○○拿『一張票』海洛因給你朋友，你如何解釋？是何人送
    過去給你？）是我自己要的，是乙○○送過來給我的，但毒
    品是『阿倫』的。」、「問：你房間內所查獲的（甲基）安
    非他命是何人提供給你？是『阿倫』提供給我。」等語。被
    告甲○○於偵查中供述：「（問：警詢筆錄有無看過？）有
    的」、「（問：彰化市○○路○段三四八巷廿七之九號是何
    人的？）『阿倫』拜託我租的，我再拜託朋友租」、「（問
    ：乙○○有無住上址？）本來『阿倫』住，是後來乙○○才
    去住，我是租給『阿倫』住的，我住彰化市○○里○○○○
    街十一號）」（見偵卷第四、五頁）、「（問：一錢重是指
    什麼？）四號海洛因。」、「（問：用行動電話聯絡他拿過
    來？）是的」、「（問：警詢筆錄『男的』、『軟的』、『
    女的』是否如警詢筆錄所述？）是的。」（見偵卷第二五頁
    背面）、「（問：『台鳳』？）我住的地方，被查獲處。」
    （見偵卷第四九頁背面）、「（問：『大ㄝ』是誰？）沒印
    象，可能是別人在叫我。」（見偵卷第七四頁）。
３、證人即承辦警員丙○○於偵查中證述：「（問：【提示扣押
    物品目錄】東西是放在哪裡？）放在乙○○租屋處房間，二
    樓與三樓都分別有查獲，二樓查到類似海洛因袋子及一包雙
    獅牌包裝袋，在三樓找到類似安非他命結晶體。」‧‧‧「
    （問：有無『阿倫』這個人？）有。」、「（問：乙○○這
    支電話？）這支電話是申請給他老大綽號叫『大砲』用的，
    是他老大入獄後才還給他的」‧‧‧「（問：當天筆錄乙○○所言實在？）確實如他所言製作的」等語（見偵卷第一一
    五頁背面、第一一六頁）。另證人即承辦警員張世臣於偵查
    中證述：「（問：製造毒品工具在何處搜到？）在乙○○租
    屋處搜到，在第三樓房間搜到的」、「（問：你在現場有看
    到製造出來的成品？）應該是半成品，以他們這種專業販毒
    （從監聽譯文上有顯示），我們從上游直接執行，下游沒有
    去追查，從譯文上可以顯示是要買毒品，譯文是刑事警察局
    監聽製作的」、「（問：你在現場一、二樓是作什麼？）一
    樓客廳、臥室，三樓是製造的區域，我們查到很多書籍，我
    們認為是拿來製造毒品參考用的。」、「（問：當時現場有
    無在製造？）沒有‧‧‧」、「（問：乙○○、甲○○、阿
    倫是否住在一起？）是的，從監聽上有聽到。」等語（見偵
    卷第一九一、一九二頁）。
４、監聽錄音譯文部分：
(1)、被告乙○○所有使用之0000000000號行動電話監聽譯文部分
    ：就監聽譯文內容來看，警方監聽0000000000號行動電話，
    在九十年十一月八日其持有使用者原係綽號「大砲」者，至
    同年十一月十日一時二十四分起，則開始由被告乙○○使用
    ；被告甲○○於偵查中坦承錄音譯文內所指「台鳳」，係指
    他住的地方。至於譯文中所指「阿華」係指被告乙○○；「
    兄仔」，係指綽號「阿倫」；譯文中所指「大仔」、「阿烈
    」、「烈兄」，則係指被告甲○○，此從譯文九十年十一月
    十日一時二十四分：「阿倫：拜託一下，等一下叫大砲去台
    鳳那裡拿電腦螢幕。乙○○：放在那裡。阿倫：那裡有十幾
    台。」；同日一時三十二分：「『大仔』（甲○○）：怎麼
    不明天再拿。乙○○：他叫我拿的。」；同日一時三十三分
    ：「『大仔』（甲○○）：等一下客廳的冷氣上面有四萬五
    ，你拿過去。乙○○：好」；十一月十四日十時零四分：「
    某男向乙○○『調藥』」；同日十六時三十一分：「某男向
    乙○○『調藥』」；同日二十二時二十七分：「乙○○問某
    男要不要『藥』；同日二十二時三十分：「某男：你把他弄
    一半一半。乙○○：好。」；十一月十七日十六時三十六分
    ：「『大仔』（甲○○）：載過去了沒。乙○○：還沒。」
    ；同日二十一時零九分：「『大仔』（甲○○）：你有沒有
    要出來。乙○○：不要。『大仔』（甲○○）：等一下要出
    來，門要鎖，昨天在廁所那邊，放東西那裡有一包糖果，你
    拿到山上，大炮知道放那裡」；同日二十一時二十六分：「
    『大仔』（甲○○）：你出來了嗎。乙○○：出來了，快到
    八卦山這了。『大仔』（甲○○）：我在外面，你放在花車
    附近。乙○○：‧‧‧『大仔』（甲○○）：我回去好了」
    ；十一月十八日十二時十一分：「乙○○、『大砲』、『澎
    仔』（討論毒品價格）」；十一月十九日十一時十五分：「
    『大仔』（甲○○）：叫大砲打電話給他朋友，要來拿東西
    那個。乙○○：好。」；十一月二十日二十一時零八分：「
    『大仔』（甲○○）：明天到員林一趟。乙○○：好。要去
    台鳳載你嗎。『大仔』（甲○○）：看我在那裡睡。」；同
    日二十三時五十八分：「某男向乙○○『調藥』」；十一月
    二十一日二十時二十九分：「某女：你有沒有。乙○○：沒
    有。某女：連半錢都沒有。乙○○：沒有。等一下有我會告
    訴你。」；十一月二十二日凌晨零時十六分：「某女：有沒
    有。乙○○：沒有。晚一點就有」；十一月二十二日十八時
    五十五分：「某女：我在樓下」；十一月二十三日二十時二
    十三分：「某男：你有沒有在鹿港。乙○○：沒有。某男：
    昨天那個我再拿一次。」；十一月二十五日十時四十八分：
    「乙○○：你吃了沒。『大仔』（甲○○）：吃了。乙○○
    ：你東西有沒有收。『大仔』（甲○○）：沒有。乙○○：
    我放在箱子後面。『大仔』（甲○○）：你在幹什麼。乙○○：本來想去你那裡。『大仔』（甲○○）：有什麼關係，
    等一下我就回去。」；同日十一時二十一分：「『大仔』（
    甲○○）：你那裡還有嗎。『那塊』還有沒有。乙○○：那
    裡。『大仔』（甲○○）：那種東西。乙○○：有。『大仔
    』（甲○○）：你弄一個起來還有多少。乙○○：什麼還有
    多少。『大仔』（甲○○）：昨天那個。乙○○：我沒動。
    『大仔』（甲○○）：你把他剪開，等一下『阿土』去，你
    再拿給他。乙○○：『兄仔』（指『阿倫』）在這。你有要
    回來嗎。『大仔』（甲○○）：有。」；十一月二十六日一
    時零八分：「『阿倫』：你有沒有看到『大仔』（甲○○）
    。乙○○：他去那裡。『阿倫』：手機不通。乙○○：我打
    看看。『阿倫』：『票』還有幾張。乙○○：還有『三張半
    』，但誰要我不知道，家裡有三張。『阿倫』：他叫你不要
    動？乙○○：他要給人的樣子，要打給他嗎。『阿倫』：不
    要，你在山上嗎。乙○○：在台鳳。」；十一月二十六日十
    五時五十一分：「乙○○：『大仔』（甲○○）你打電話找
    我嗎。『大仔』（甲○○）：是，你過來，有工作。」；十
    一月二十八日十三時四十七分：「『大仔』（甲○○）：你
    問叫『大砲』有沒有錢，叫他錢湊齊。乙○○：好，『大仔
    』（甲○○）『兄仔』（阿倫）過來這邊。『大仔』（甲○○）：有。他有打給我。」、同日十三時五十一分：「乙○○：『大仔』（甲○○）問你身上有沒有錢。『砲仔』：只
    有幾萬元而已，都沒有什麼出到。你在幹什麼。乙○○：就
    在這。」；同日十五時三十一分：「乙○○：『大仔』（甲○○），『兄仔』（阿倫）問你之前的現金放在那。『大仔
    』（甲○○）：在我們後面那間，電腦那裡，第一排的縫內
    。」；同日十六時零六分：「某男向乙○○『調藥』」；同
    日二十一時零二分：「『阿倫』：我們那剩下幾個。乙○○
    ：三個。『阿倫』：那我們拿三個起來，換他們的三個下去
    。」；十二月三日五時三十七分：「乙○○：『大仔』（甲○○），『兄仔』（阿倫）他們過來這邊。『大仔』（甲○○）：你叫他整個東西拿出來，拿過去那邊。乙○○：你不
    回來嗎。『大仔』（甲○○）：要。」；十二月四日十八時
    零八分：「『兄仔』（阿倫）：你東西剪一角起來，和現在
    那個弄一小包，來這。乙○○：拿『現金』那個嗎。『兄仔
    』（阿倫）：拿糖果啦，還有『票』，拿一角過來，我要做
    樣品。乙○○：我知道，一角就好嗎。『兄仔』（阿倫）：
    半錢也沒關係。」；十二月五日六時零五分：「『兄仔』（
    阿倫）：你在那。乙○○：我在這。『兄仔』（阿倫）：拜
    託一下，你到台中北屯一趟，拿一張『票』。乙○○：一張
    票？『兄仔』（阿倫）：是，昨天叫你剪那塊，還有『現金
    』拿一些。不用那麼多，三千就好。我在遼寧路這邊。」；
    十二月五日七時零三分：「『兄仔』（阿倫）：你到那了。
    乙○○：我在遼寧路這邊了。『兄仔』（阿倫）：那裡。乙○○：遼寧路、文心路口。『兄仔』（阿倫）：你從遼寧進
    來，我朋友穿藍色格子，你拿給他。」；同日七時十一分：
    「『兄仔』（阿倫）：阿華，不對啦，拿一本出來啦。乙○○：『現金』嗎。『兄仔』（阿倫）：『票』啦。乙○○：
    對呀。『兄仔』（阿倫）：你拿一張而已。乙○○：你要『
    整本』的？『兄仔』（阿倫）：是啦。你現在去拿。乙○○
    ：要拿剪破那張嗎。『兄仔』（阿倫）：是，然後到龍井等
    。」；同日八時十四分：「乙○○：兄仔，我到大肚了。『
    兄仔』（阿倫）：你到龍井的天橋等。乙○○：是外環還是
    ‧‧‧。『兄仔』（阿倫）：市內。」；同日八時二十二分
    ：「乙○○：我在龍井公所這。『兄仔』（阿倫）：再過來
    。」；同日八時二十七分：「『兄仔』（阿倫）：五二六七
    三菱那台。我打給他。乙○○：白色那台。」；十二月六日
    十五時二十二分：「『兄仔』（阿倫）：那天拜託你那本，
    你拿來給我。乙○○：半本嗎。『兄仔』（阿倫）：分做兩
    本，拿一本來，在台中北屯，你去過嗎。乙○○：有。」；
    十二月十日十二時五十七分：「某男：你看一下住址，我叫
    人送櫃子。乙○○：彰化縣彰化市○○路○段三四八巷廿七
    之九號。某男：大仔（甲○○）呢。乙○○：在這睡覺。」
    ；「阿倫：你有沒有遇到人。乙○○：我拿給他了。阿倫：
    你有沒有跟他拿錢。乙○○：拿了二萬五。」；十二月十三
    日十八時：「乙○○：他說要不要等你，還是要走。甲○○
    ：你跟他，我和朋友在坐。乙○○：他問你有沒有要回來。
    甲○○：你叫他聽。某人：‧‧‧。甲○○：不好意思，我
    在朋友這坐。某人：大胖子叫我跟你拿，你如果沒空，我要
    走了。甲○○：那晚一點我再找你。某人：好。甲○○：阿
    華，你先跟他搬進去。『票』開一張，『現金』樓上抽屜有
    ，你拿那個比較多的那個。乙○○：拿一張嗎。甲○○：是
    。」；十二月十五日十五時四十五分：「乙○○：你找我嗎
    。某男：是，那個東西很好，很白，你那裡還有嗎。乙○○
    ：有。某男：那你拿「六」給我，我星期二拿給你。乙○○
    ：好。」；十二月十七日零時十五分：「乙○○：兄仔，他
    拿十二萬給我，再拿一張票過去。阿倫：好。」；十二月二
    十三日十六時二十五分：「甲○○：你今天有沒有再拿東西
    回來。乙○○：原本還有。甲○○：你錢有沒有拿給他。乙○○：你錢有沒有拿給他。乙○○：他說看你怎（麼）算。
    」；同日二十時十二分：「甲○○：你有在那嗎。乙○○：
    有，兩個都在這。甲○○：你現金拿一萬給我。乙○○：拿
    到那。甲○○：大埔山上。另外再拿『一叢』給我。」（詳
    警卷第三四至五六頁）。
(2)、再觀被告甲○○持有使用之0000000000號行動電話監聽譯文
    內容，足以顯示被告甲○○對於海洛因及甲基安非他命均可
    指示被告乙○○如何處理，被告乙○○亦多次就海洛因、安
    非他命及財物之處理，與被告甲○○與綽號「阿倫」二人有
    所聯絡，且被告甲○○多次要被告乙○○送海洛因及甲基安
    非他命給購買者（詳警卷第五七至六七頁）。
(3)、另外尚有附卷之被告乙○○所有之0000000000號行動電話、
    綽號「阿倫」者持用之0000000000號行動電話、被告甲○○
    所有之0000000000號行動電話通聯紀錄在卷可稽，顯示三人
    通話相當頻繁。
(4)、綜合上開(1)、(2)、(3)三點來看，足徵被告乙○○確有受僱於
    被告甲○○及綽號「阿倫」者二人，而有連續販賣毒品海洛
    因情事；另雖無法查出渠等三人有買者與之就甲基安非他命
    有成交情事，惟被告甲○○、乙○○及綽號「阿倫」者，就
    渠等共同持有之甲基安非他命，與購買者有所聯絡之情，則
    堪以認定，因此被告甲○○等三人就此二部分之犯行，有犯
    意聯絡及行為分擔。
５、按販賣毒品海洛因，刑責極重，故販賣毒品行為，均以隱匿
    方式為之，既無公定價格，復容易因分裝而增減份量，而每
    次買賣之價量，亦常隨雙方關係深淺、資力、需求量及對行
    情之認知、來源是否充裕等因素，而異其標準，非可一概而
    論，是以販賣之所得、次數及利潤，除被告二人坦承犯行且
    價量俱臻明確外，究難察得詳實內情，然販賣之人從價差或
    量差中牟利之方式雖異，然其意圖營利而販賣則無二致，蓋
    毒品海洛因屬量微價高之物，販賣者皆有暴利可圖，茍非意
    圖販賣營利，焉有甘冒被處重刑而販賣毒品之理，遑論販賣
    之對象與被告間並非至親好友，被告二人及綽號「阿倫」者
    確有共同販賣第一級毒品海洛因，而有營利之意圖，要無疑
    義。又被告等人共同販賣予不明人士以交易三次計算、價格
    以每次五千元計算（以被告乙○○所述之最低次數及價格計
    算，為有利被告之認定），其販賣所得為一萬五千元；計本
    件被告等人共同販賣海洛因所得為一萬五千元，亦堪認定。
６、鑑定報告─又扣案之物品，經內政部警政署刑事警察局鑑定
    結果（詳九十一年二月四日刑鑑字第四四八號鑑驗通知書，
    見九十一年度偵字第四二號偵查卷第四十至四三頁）鑑定結
    果認為：
I、關於甲基安非他命部分：
    編號一：屬甲基安非他命（毛重七三公克，淨重十五公克，
            取零點零五公克鑑驗，剩餘十四點九五公克，純度
            百分之九六點一）【在乙○○及綽號「阿倫」者位
            於彰化縣彰化市○○里○○路○段三四八巷廿七之
            九號居處扣得】。
    編號二：甲基安非他命（毛重二點二公克，淨重一點二五公
            克，取零點零三公克鑑驗，餘一點二二公克，純度
            百分之九七點六）【在甲○○位於彰化縣彰化市○○里○○○街十一號住處扣得】。
    編號三：甲基安非他命（毛重二點一公克，淨重一點三二公
            克，取零點零三公克鑑驗，餘一點二九公克，純度
            百分之九二點一）【在乙○○及綽號「阿倫」者位
            於彰化縣彰化市○○里○○路○段三四八巷廿七之
            九號居處扣得】。
II、不明粉末七包，鑑定結果如下：
    編號１：普魯卡因（Procaine，具麻醉效用）、咖啡因（
             Caffeine）等成分（毛重一六三公克，淨重一五
             二公克，取零點三公克鑑驗，餘一五一點七公克
             ），惟並未檢驗出有甲基安非他命及海洛因成分
            【在乙○○及綽號「阿倫」者位於彰化縣彰化市○○里○○路○段三四八巷廿七之九號居處扣得】。
    編號２：葡萄糖、蔗糖等成分（毛重九０九公克，淨重八九
            五公克，取零點五六公克鑑驗，餘八九四點四四公
            克），惟並未檢驗出有甲基安非他命及海洛因成分
            【在乙○○及綽號「阿倫」者位於彰化縣彰化市○○里○○路○段三四八巷廿七之九號居處扣得】。
　　編號３：普魯卡因（Procaine，具麻醉效用）、咖啡因（
            Caffeine）等成分（毛重二六九公克，淨重二五六
            公克，取零點四二公克鑑驗，餘二五五點五八公克
            ），惟並未檢驗出有甲基安非他命及海洛因成分【
            在乙○○及綽號「阿倫」者位於彰化縣彰化市○○
            里○○路○段三四八巷廿七之九號居處扣得】。
　　編號４：蔗糖等成分（毛重四一二公克，淨重四０七公克，
            取零點七八公克鑑驗，餘四０六點二二公克），惟
            並未檢驗出有甲基安非他命及海洛因成分【在黃銘
            華及綽號「阿倫」者位於彰化縣彰化市○○里○○
            路○段三四八巷廿七之九號居處扣得】。
    編號５：海洛因及其不純物乙醢可待因（Accetylcodeine）
            、醢嗎啡（6-Monoacetylmorphine）、普魯卡因（
             Procaine，具麻醉效用）、咖啡因（Caffeine
            ）等成分（毛重一五點六六公克，淨重一四點六二
            公克，取零點二二公克鑑驗，餘十四點四公克，純
            度約為百分之三九點八）【在乙○○及綽號「阿倫
            」者位於彰化縣彰化市○○里○○路○段三四八巷
            廿七之九號居處扣得】。
    編號６：海洛因及其不純物乙醢可待因（Accetylcodeine）
            醢嗎啡（6-Monoacetylmorphine）、普魯卡因（
            Procaine，具麻醉效用）、咖啡因（Caffeine）等
            成分（毛重一點七一公克，淨重一點五三公克，取
            零點零九公克鑑驗，餘一點四四公克，純度約為百
            分之二五點一）【在乙○○及綽號「阿倫」者位於
            彰化縣彰化市○○里○○路○段三四八巷廿七之九
            號居處扣得】。
    編號７：海洛因及其不純物乙醢可待因（Accetylcodeine）
            、醢嗎啡（6-Monoacetylmorphine）、普魯卡因（
            Procaine，具麻醉效用）、咖啡因（Caffeine）等
            成分（毛重十二點二三公克，淨重十一點一九公克
            ，取零點零九公克鑑驗，餘十一點一公克，純度約
            為百分之二八點六）【在甲○○位於彰化縣彰化市
            ○○里○○○街十一號住處扣得】。
III、另參照內政部警政署刑事警察局九十一年七月十九日刑鑑字
    第０九一０一八七五八九號函所示：葡萄糖及蔗糖可當添加
    劑之用（詳九十一年度偵字第四二號偵查卷第一０九頁）。
    再者參酌上開II、編號５、６、７所示，海洛因粉末中均摻
    有不純物乙醢可待因（Accetylcodeine）、醢嗎啡（6-Mono
    ac etylmorphine）、普魯卡因（Procaine，具麻醉效用）
    、咖啡因（Caffeine）等成分。堪認上開II、編號１、２、
    ３、４所示之物，均係用來添加在海洛因粉末之中。
Ⅳ、另上開II、編號５、６、７之海洛因三包，檢察官再送法務
　　部調查局鑑定結果，認均屬海洛因無誤（淨重九點七九公克
  　、包裝重一點一六公克、純度百分之三七點八八；淨重一點
    五三公克、包裝重零點一八公克、純度百分之三十點九八；
    淨重十四點七二公克、包裝重一點零六公克、純度百分之四
    五點二二），亦有法務部調查局九十一年三月十九調科壹字
    第一四０００八一一０、000000000、00000
    0000號鑑定通知書三紙可憑（見九十一年度偵字第四二
    號偵查卷第五三至五五頁）。
Ⅴ、此外，尚有在被告甲○○位於彰化縣彰化市○○里○○○街
　　十一號住處扣得之甲基安非他命一包（毛重二點二公克，淨
  　重一點二五公克，取零點零三公克鑑驗，餘一點二二公克）
    、海洛因一包（淨重九點七九公克、包裝重一點一六公克、
    純度百分之三七點八八）、MOTOROLA行動電話（0000000000
    號）一支，及在被告乙○○及綽號「阿倫」者位於彰化縣彰
    化市○○里○○路○段三四八巷廿七之九號居處扣得之甲基
    安非他命一包（毛重七三公克，淨重十五公克，取零點零五
    公克，剩餘十四點九五公克，純度百分之九六點一）、甲基
    安非他命一包（毛重二點二公克，淨重一點二五公克，取零
    點零三公克鑑驗，餘一點二二公克，純度百分之九七點六）
    、甲基安非他命一包（毛重二點一公克，淨重一點三二公克
    ，取零點零三公克鑑驗，餘一點二九公克，純度百分之九二
    點一）、含普魯卡因（Procaine，具麻醉效用）、咖啡因（
    Caffeine）等成分之粉末一包（毛重一六三公克，淨重一五
    二公克，取零點三公克鑑驗，餘一五一點七公克）、含葡萄
    糖、蔗糖等成分之粉末一包（毛重九０九公克，淨重八九五
    公克，取零點五六公克鑑驗，餘八九四點四四公克）、含普
    魯卡因（Procaine，具麻醉效用）、咖啡因（Caffeine）等
    成分之粉末一包（毛重二六九公克，淨重二五六公克，取零
    點四二公克鑑驗，餘二五五點五八公克）、含蔗糖等成分之
    粉末一包（毛重四一二公克，淨重四０七公克，取零點七八
    公克鑑驗，餘四０六點二二公克）、海洛因一包（淨重一點
    五三公克、包裝重零點一八公克、純度百分之三十點九八）
    、海洛因一包（淨重十四點七二公克、包裝重一點零六公克
    、純度百分之四五點二二）、雙獅地球標包裝袋一個、海洛
　　因分裝袋（使用過）五個、分裝袋五疊、毛刷五支、分裝鏟
  　四支、磅秤二台、電子秤一台、點鈔機一台、研磨皿二個、
    MOTOROLA行動電話（0000000000號）一支扣案可資佐證，其
    中雙獅地球牌包裝袋一個，係在被告乙○○位於上開居處三
    樓其房間之床頭櫃搜出一節，亦據證人丙○○於本院證述在
    卷（詳九十四年五月二十七日審判筆錄第十四頁），經本院
    當庭檢視及參酌警卷所附之照片，該包裝袋確有剪開之跡象
    ，就此而言，亦與被告於警詢中供述：「是甲○○叫我把整
    塊海洛因剪開，綽號『阿土』之人會來找我拿。」等語及上
    開監聽譯文相符。
７、被告乙○○於警詢、偵查及本院審理中未曾表示過其本人有
    支票或持有他人之支票，抑或有製作、剪裁窗簾之能力，何
    況窗簾製作須考慮窗戶之大小，渠等未表明大小，被告乙○○如何剪裁，若被告甲○○係要被告乙○○取下租屋處現成
    之窗簾，然而為何在電話中卻是要被告乙○○「剪開」，而
    非「取下」、「拿下」等語，足見被告甲○○、乙○○辯稱
    要綽號「阿土」者（此人依照現有卷證，尚難遽認與被告黃
    烈等三人就連續販賣海洛因犯行，有共同犯意之聯絡及行為
    之分擔）拿窗簾云云，不足採信。
８、另外警方雖於被告乙○○及綽號「阿倫」者位於彰化縣彰化
    市○○里○○路○段三四八巷廿七之九號居處，扣得甲基安
    非他命半成品一瓶《1─Chloro─1─pheny1─２─（N─met
    hy1）a minopropane hydrochloride【註：係成甲基安非他
    命之中間產物】【毛重一六０二公克，淨重一二八一公克，
    取零點八七公克鑑驗，餘一二八０點一三公克】，惟並未檢
    驗出有甲基安非他命及海洛因成分。》、過濾瓶一支、石綿
    網三片、燈架一具、酒精燈一具、濾紙一盒、分餾管一組、
    漏斗、燒瓶及燒杯一組、製造工具一批、書籍十一本、鹽一
    包（毛重七二公克，淨重三八公克）及在被告甲○○住處扣
    得鹽一包（毛重六一五八公克，淨重六一四五公克）等物，
    惟從現有卷證，查無其他證據足資證明被告乙○○及甲○○
    有何製造甲基安非他命之犯行。
９、本件事證已臻明確，被告二人上開辯詞，係屬事後卸責之詞
    ，不足憑信，被告二人之犯行，均堪以認定，應依法論科。
三、按毒品危害防制條例於九十二年七月九日經總統公布修正全
　　文，九十三年一月九日生效，就販賣第一級毒品及意圖販賣
  　而持有第二級毒品之部分，新舊法所規定之刑度均相同，是
    依刑法第二條第一項前段之規定，自應適用新修正之毒品危
　　害防制論罪科刑，合先敘明。核被告甲○○、乙○○所為，
  　係犯修正後毒品危害防制條例第四條第一項之販賣第一級毒
    品罪；又另行起意，意圖販賣而持有第二級毒品甲基安非他
    命之部分，係犯修正後毒品危害防制條例第五條第二項之意
  　圖販賣而持有第二級毒品罪。又本院認為被告甲○○、乙○○所為應係販賣第一級毒品，公訴人認為係犯毒品危害防制
    條例第五條第一項之意圖販賣而持有第一級毒品罪，起訴法
    條容有未洽，應予變更。被告甲○○、乙○○與綽號「阿倫
    」就上開二犯行，均有犯意聯絡及行為分擔，皆應論以共同
    正犯。被告甲○○、乙○○持有第一級毒品及第二級毒品之
    低度行為，分別應為渠等販賣第一級毒品及意圖販賣而持有
    第二級毒品之高度行為所吸收，不另論罪。被告甲○○、乙○○多次販賣第一級毒品之行為，時間緊接，犯罪構成要件
    相同，顯係基於概括犯意反覆為之，應依連續犯之規定，論
    以一罪，並依法加重其刑（惟因被告甲○○、乙○○所犯連
    續販賣第一級毒品罪，其法定刑為死刑或無期徒刑部分，不
    得加重）。被告甲○○、乙○○分別就上開所犯之二罪，犯
    意各別，行為互異，應予分論併罰。被告甲○○前曾於八十
    七年二月十三日，因違反麻醉藥品管理條例案件，經本院判
    處有期徒刑六月，同年三月十六日確定，於八十七年五月五
    日因易科罰金而執行完畢；另被告乙○○前曾於八十六年間
    ，因違反槍砲彈藥刀械管制條例案件，經本院判處有期徒刑
    六月確定，並於八十六年十一月二十四日易科罰金執行完畢
    ，有卷附臺灣高等法院被告全國前案紀錄表、臺灣彰化地方
    法院檢察署刑案資料查註紀錄表及法務部在監在押資料表可
    憑，被告甲○○、乙○○於有期徒刑執行完畢後，五年內再
    犯本件有期徒刑以上之罪，均為累犯，皆應依法遞加重其刑
    （惟被告甲○○、乙○○所犯之販賣第一級毒品罪，法定本
    刑為死刑或無期徒刑之部分，依法不得加重）。本院認為被
    告甲○○、乙○○共同販賣海洛因之次數合計僅三次，每次
    販賣之金額為五千元，販賣所得金額非鉅，販賣之數量及獲
    取之利益尚非龐大，倘處以死刑或無期徒刑，實嫌過重，其
    犯罪在客觀上足以引起一般人之同情，情節堪可憫恕，故依
    刑法第五十九條之規定，酌量就被告甲○○、乙○○二人販
    賣海洛因犯行部分，酌減其刑。爰審酌被告二人年輕體健，
    明知施用毒品有害身心健康，竟販賣戕害身心之海洛因獲利
    或意圖販賣而持有甲基安非他命，危害社會，被告乙○○甫
    因連續販賣海洛因犯行，仍在偵審中，又再犯本案，惟坦承
    部分犯行，被告甲○○犯案情節較重及其到案後之態度，暨
    被告二人因毒癮無法自拔，而犯本案之罪等一切情狀，各量
    處如主文所示之刑，並定其應執行刑。又被告二人所犯之販
　　賣第一級毒品及意圖販賣而持有第二級毒品罪之性質，本院
  　認均有宣告褫奪公權之必要，一併宣告褫奪公權之期間，並
    定應執行褫奪公權之期間。
四、扣案之第一級毒品海洛因三包（合計淨重二十六點零四公克
    ）、第二級毒品甲基安非他命三包（驗餘合計淨重十七點四
    六公克）係被告二人共犯販賣第一級毒品罪及意圖販賣而持
    有第二級毒品罪之物，應依毒品危害防制條例第十八條第一
    項前段宣告沒收銷燬之；未扣案之一萬五千元為販賣第一級
    毒品所得財物，扣案之含普魯卡因（Procaine，具麻醉效用
    ）、咖啡因（Caffeine）等成分之粉末二包（驗餘合計淨重
    四零七點二八公克）、含葡萄糖、蔗糖等成分之粉末二包（
    驗餘合計淨重一三零零點六六公克）、雙獅地球牌包裝袋一
    個、分裝袋五疊、磅秤二只、電子秤一台、點鈔機一台、研
    磨皿二個、分裝鏟四支及行動電話二支（含0000000000號、
    0000000000號SIM卡二張）為被告甲○○、乙○○所有販賣
    第一級毒品所使用之物，應依毒品危害防制條例第十九條第
    一項規定宣告沒收，其中販賣第一級毒品所得財物一萬五千
    元，如全部或一部不能沒收時，以其財產抵償之。
五、至於另在被告乙○○及綽號「阿倫」位於彰化縣彰化市○○
    里○○路○段三四八巷廿七之九號居處，扣得甲基安非他命
    半成品一瓶《1─Chloro─1─pheny1─２─（N─methy1 ）
    a minopropanehydrochloride【註：係成甲基安非他命之中
    間產物】【毛重一六０二公克，淨重一二八一公克，取零點
    八七公克鑑驗，餘一二八０點一三公克】》、過濾瓶一支、
    石綿網三片、燈架一具、酒精燈一具、濾紙一盒、分餾管一
    組、漏斗、燒瓶及燒杯一組、吸食器一組、製造工具一批、
    書籍十一本、鹽一包（毛重七二公克，淨重三八公克）及在
    被告甲○○住處扣得鹽一包（毛重六一五八公克，淨重六一
    四五公克）、吸食器一組等物，分屬被告甲○○、乙○○及
    綽號「阿倫」者所有之物，與本案無關，不予宣告沒收。另
    共犯綽號「阿倫」者持用之0000000000、0000000000號行動
    電話登記使用者均非綽號「阿倫」者本人或其他共犯所有，
    此觀卷內該行動電話使用者資料可知，查無確切證據顯示各
    該門號所使用之行動電話係共犯「阿倫」者所有之物，均不
    符法定沒收要件，自無從宣告沒收。附此敘明。
六、至於移送併辦意旨（台灣彰化地方法院檢察署九十三年度偵
    字第三八五二號）另認：被告甲○○與姓名年籍均不詳綽號
    「阿倫」之成年男子，共同基於意圖販賣而持有第二級毒品
    安非他命之概括犯意聯絡，將安非他命分別藏放在甲○○位
    於彰化縣彰化市○○街七六巷一號五樓之租屋處及「阿倫」
    在彰化縣彰化市○○路○段六六三號六樓住處。嗣於八十八
    年一月二十五日十七時五十分許，在被告甲○○上開租屋處
    查獲電子磅秤一台、磅秤一台、電動攪拌機一台、被告甲○○所書寫之毒品交易密語表、葡萄糖粉十八包、含咖啡因粉
    末一四五點七三公克、分裝安非他命小鏟子四支、吸食安非
    他命工具一組、玻璃球一支、殘留毒品之塑膠袋共十二個等
    物。被告甲○○並於同日二十一時三十分許，持「阿倫」上
    開住處之鑰匙帶同警方前往，並查獲安非他命四百零一點七
    七七八公克、含有甲基安非他命成分之液體一百四十公克、
    安非他命二包、分裝安非他命塑膠袋一百零五個及吸食安非
    他命工具一組等物。因認被告涉犯毒品危害防制條例第五條
    第二項之意圖販賣而持有第二級毒品罪嫌。惟查：本件上開
    有罪部分緣起被告甲○○、乙○○與綽號「阿倫」者共同基
    於意圖販賣營利而持有第二級毒品甲基安非他命之犯意聯絡
    ，自九十年九、十月間下旬某日起至同年十二月二十七日止
    ，所為之意圖販賣而持有甲基安非他命之犯行，與移送併辦
    之犯行相距將近二年八月之久，且犯罪之地點又復不同，是
    以被告甲○○涉嫌移送併案審理部分與上開有罪部分當不具
    有連續犯之裁判上一罪之關係甚明，因此移送併案審理部分
    ，另行退回，由台灣彰化地方法院檢察署另為適法處理，附
    此敘明。
七、被告乙○○自八十八年間起，又染上施用毒品之惡習，經二
    次被移送觀察、勒戒之後，仍不能戒除（乙○○在此後即自
    八十九年二月一日起，至同年十月三十一日止，又非法施用
    第一、二級毒品之犯行，業經台灣彰化地方法院以該院八十
    九年度訴字第三八七號刑事判決，分別判處有期徒刑一年、
    十月，並定其應執行之刑為有期徒刑一年八月確定），終因
    所費不貲，竟意圖將其在彰化縣彰化市火車站前，向綽號為
    「阿泉」等不詳姓名男子以一錢新台幣（下同）一萬二千元
    之代價所購入之第一級毒品海洛因，再以研磨機絞碎，並混
    合葡萄糖（約一比一之比例）後，轉售他人賺取差價圖利。
    嗣被告乙○○即基於販賣第一級毒品海洛因以圖利之概括犯
    意，自八十九年九月中旬某日起，至同年十月三十一日往前
    約一星期之某日止，連續五次在彰化市○○里○○路一一九
    巷口附近，以其所有0000000000號之行動電話為
    聯絡工具，均將已混合葡萄糖之海洛因，以半錢六千元之價
    格，販賣給經由綽號「阿文」之不詳姓名成年男子（尚乏積
    極之證據足以證明其與乙○○有共同販賣海洛因之犯意聯絡
    及行為分擔，應僅屬乙○○販賣海洛因之幫助犯）所介紹認
    識之姚志宏施用，每次販賣一包半錢，共得款三萬元。嗣至
    八十九年十月三十一日晚上七時五十分許，在彰化市○○里
    ○○路一一九巷為警查獲（嗣於翌日凌晨零時二十分許，另
    在同巷二二弄口，同時查獲姚志宏、林*昌賢、及陳建森等
    人，均另案偵辦），嗣並經警在彰化市○○里○○路一一九
    巷十五號二樓即乙○○之租屋處，扣得乙○○所有之海洛因
    二十一包（合計淨重六二．三○公克，包裝重七．八○公克
    ，純度為百分之五五．三九）、摻有海洛因之香煙五支、電
    動研磨機一組、電子磅秤一台、行動電話二支（其中一支為
    0000000000號行動電話）、塑膠分裝袋二大包（
    內共有小夾鏈袋四百七十三個）、及現金三萬二千二百元，
    以及白粉一包（即葡萄糖，淨重七三．九八公克）等連續販
    賣海洛因之事實，業經台灣高等法院台中分院於九十一年四
    月二十四日以九十一年度上訴字第一一八號判處有期徒刑十
    五年，最高法院於九十一年九月四日以九十一年度台上字第
    四八八四號駁回上訴確定在案。經查：被告乙○○於八十九
    年十月三十一日晚上七時五十分許，在彰化市○○里○○路
    一一九巷為警查獲該案後，旋即於翌日即八十九年十一月一
    日進入台灣彰化看守所附設之勒戒處所進行觀察、勒戒，嗣
    後復送雲林戒治所進行強制戒治，迄九十年六月十五日始停
    止戒治，交付保護管束等情，有台灣高等法院被告全國前案
    紀錄表及入出監紀錄在卷可稽，而本件起訴部分係因被告乙○○於九十年六月十五日出所後，曾向姓名、年籍均不詳綽
    號「阿倫」之成年人購買海洛因及透過被告甲○○之介紹，
    因而於九十年九、十月間下旬結識綽號「阿倫」者，之後三
    人始共同基於意圖販賣第一級毒品海洛因以牟利之概括犯意
    聯絡，自九十年九、十月間下旬某日起至同年十二月二十七
    日止，為連續販賣海洛因之犯行，被告乙○○在上開二件犯
    行之時間、地點及方式均有不同，且二件犯行之時間相距已
    達十一個月之久，是以被告乙○○上開業已判決確定之連續
    販賣第一級毒品罪與
    本件有罪部分當不具有連續犯之裁判上一罪之關係甚明，指
    定辯護人認為有裁判上一罪關係，當有誤會，併此指明。
據上論斷，應依刑事訴訟法第二百九十九條第一項前段、第三百
條，毒品危害防制條例第四條第一項、第五條第二項、第十八條
第一項前段、第十九條第一項，刑法第十一條前段、第二條第一
項前段、第二十八條、第五十六條、第四十七條、第五十九條、
第三十七條第二項、第五十條、第五十一條第五款、第八款，判
決如主文。
本案經檢察官賴志盛到庭執行職務。
中　　華　　民　　國　　94　　年　　7 　　月　　29　　日
                    臺灣彰化地方法院刑事第二庭
                            審判長  石  馨  文
                            法  官  黃  齡  玉
                            法　官  李  水  源
以上正本證明與原本無異。
如不服本判決應於收受送達後10日內向本院提出上訴書狀，其未
敘述上訴之理由者並得於提起上訴後十日內向本院補提理由書（
均須按他造當事人之人數附繕本）。
中　　華　　民　　國　　94　　年　　11　　月　　11　　日
                             書記官  廖　建　興
附錄本案論罪科刑法條全文：
毒品危害防制條例第4條
製造、運輸、販賣第一級毒品者，處死刑或無期徒刑；處無期徒
刑者，得併科新臺幣 1 千萬元以下罰金。
製造、運輸、販賣第二級毒品者，處無期徒刑或 7 年以上有期徒
刑，得併科新臺幣 7 百萬元以下罰金。
製造、運輸、販賣第三級毒品者，處 5 年以上有期徒刑，得併科
新臺幣 5 百萬元以下罰金。
製造、運輸、販賣第四級毒品者，處 3 年以上 10 年以下有期徒
刑，得併科新臺幣 3 百萬元以下罰金。
製造、運輸、販賣專供製造或施用毒品之器具者，處 1 年以上 7
年以下有期徒刑，得併科新臺幣 1 百萬元以下罰金。
前五項之未遂犯罰之。
毒品危害防制條例第5條
意圖販賣而持有第一級毒品者，處無期徒刑或 10 年以上有期徒
刑，得併科新臺幣 7 百萬元以下罰金。
意圖販賣而持有第二級毒品者，處 5 年以上有期徒刑，得併科新
臺幣 5 百萬元以下罰金。
意圖販賣而持有第三級毒品者，處 3 年以上 10 年以下有期徒刑
，得併科新臺幣 3 百萬元以下罰金。
意圖販賣而持有第四級毒品或專供製造、施用毒品之器具者，處
 1年以上7年以下有期徒刑，得併科新臺幣1百萬元以下罰金。
